# 基金公司是否控制的问题

提问人：ryukei 时间：2019-01-08 13:18:44
陈版，请教一个问题。
上市公司 A 和 A 的最终控制人 B 一起作为劣后级有限合伙人参与 F 产业股权投资基金公司，分别持股 18%，6%。
C 投资公司出资不到 1% 作为普通合伙人， 2 家银行作为优先级有限合伙人，持有大部分的剩余股权。
F 产业并购基金公司设投资决策委员会，投资决策委员会全权负责对基金投资项目的决策。
投资决策委员会共设 7 名委员，A 拥有 1 个席位， 2 家公司各拥有 1 个席位，C 拥有 4 个席位。
任何决策均需经投资决策委员会 6 个席位同意方可通过，A 对产业并购基金拟投资标的无一票否决权。
收益方面， 2 家银行享有固定收益，剩余的收益分配15% 给C，85% 在 A和 B 之间按照1:1 的比例分配。
风险方面，A 和 B 按照 1:1 的比例承担对优先级有限合伙人出资额本金及预期投资收益的差额补足及回购担保义务。
实质上应该是 A 控制 F，还是只是共同控制不予并表？请问能否以投资决策委员会的人数来判断 A 没有控制权？

回答人：chenyiwei
1 、母公司和子公司之间的 “共同控制” 极其少见。
2 、此类结构化主体，投资决策委员会的表决权比例不是判断控制权的主要因素。对剩余收益的分配方式是更需要考虑的因素。
就本案例而言，因为 A 所持有的劣后级份额明显大于 B，且该合伙企业设立目的更多可能性是为 A的收购服务，所以 A实质控制该合伙企业的可能性更大。但利润分配比例是 1 ： 1 ，是否可能损害上市公司及其中小股东利益？

提问人：ryukei 时间：2019-01-09 14:58:11
我也感觉实质上是 A 控制了。至于收益分成比例不公正，企业那边说基金公司未来亏损的可能性很大，B 享受收益的可能性会较低，所以为了弥补B，设置了 1 ： 1 的收益分成比例。陈老师，请问除了股权比例外，怎么设置才能令到 A不合并基金公司？

回答人：chenyiwei
此类基金的合并条件问题，本版面上讨论过很多，建议先搜索一下，考虑收益分配和亏损分担比例、投资方向与上市公司经营业务的相关性、日后的投资退出安排等。

提问人：laienya 时间：2019-08-01 22:44:24
请教陈老师：
甲上市公司实际控制人 A 公司作为 LP，与其他 LP （市场化募集者 B C D 等）参与 F产业股权投资基金公司，A 持股比例为25%，E公司作为基金公司出资 0.1%普通合伙人。
存续期限：3+2+2 年（ 3 年投资期， 2 年退出期， 2 年展期)
收益分配：扣除 GP 和顾问方固定费率外，投资收益全部归 LP 所有退出方式：项目分红、IPO、股权转让、资产证券化、回购等方式退出F 基金公司设投委会. 投委会决策机制如下：
（ 1 ）投委会由 5 人构成，GP 委派 2 名，认缴超过基金总规模 20%（含）
的 LP 各委派 1 人；
（ 2 ）各委员一人一票，涉及投资委员会决策的事项，应投资决策委员会全体委员一致通过方为有效。
投委会表决内容主要包括：
（ 1 ）合伙企业对投资标的的投资、投资收回、退出、变现；
（ 2 ）对有限合伙人实际缴付出资的时间、方式和期限的决策；
（ 3 ）行使合伙企业在投资标的的股东权利；决定是否向投资标的委派董事，确定委派董事人选；
（ 4 ）其他常规权利。
F 公司投资了甲上市公司下属孙公司项目，且委托原运营团队（即上市公司或其子公司）对项目公司进行运营管理。运营方按照市场化原则，向目标公司收取与业绩挂钩的管理费，达到当年业绩承诺的，否则不收取管理费）；
上市公司作为卖方，参与业绩对赌，若对赌失败，进行现金或股份补偿。
请问：
（ 1 ）上市公司实际控制人参与投资基金公司，持有基金公司 25%份额，且在投委会有占有 1 个席位。基金公司投资上市公司下属孙公司项目且委托原运营团队运营管理。上市公司作为卖方参与业绩对赌，在该种情形下上市公司对该项目公司是否可以出表处理？判断能否出表的影响因素有哪些？
谢谢陈老师！

回答人：chenyiwei
要看基金持有孙公司的股权比例，以及是否实质接管了该孙公司的经营管理权等，于一般判断是否丧失对子公司控制权的标准相同。